【裁判字號】    98,交抗,924
【裁判日期】    980909
【裁判案由】    聲明異議
【裁判全文】
臺灣高等法院臺中分院刑事裁定         98年度交抗字第924號
抗  告  人
即受處分人  甲○○
上列抗告人因違反道路交通管理處罰條例聲明異議案件，不服臺
灣臺中地方法院中華民國98年8 月14日所為裁定（98年度交聲字
第2582號）提起抗告，本院裁定如下:
    主  文
抗告駁回。
    理  由
一、本件抗告人即受處分人甲○○（下稱抗告人）抗告意旨略以
    ：卷內僅有1張測速相片，以時速60公里0.5秒之計算，第一
    張跟第二張車距至少8.3公尺以上。例如二台車同時平行在
    感應圈上，怎麼判定哪一台車有超速，哪一台車沒有超速，
    那就有3種可能，就是二台車都超速、第二種是一台有超速
    ，一台沒超速、第三種就是測速機台壞掉，警察不敢寄二張
    照片來證明其有超速，所以請附上二張照片云云。
二、按行車速度依速限標誌或標線之規定；汽車駕駛人，行車速
    度超過規定之最高時速，處新臺幣1千2百元以上2千4百元以
    下罰鍰；汽車駕駛人違反第40條規定者，並記違規點數1 點
    。道路交通安全歸責第93條第1 項，道路交通管理處罰條例
    第40條、第63條第1項第1款分別定有明文。次按汽車駕駛人
    行車速度超過規定之最高速限或低於規定之最低速限，當場
    不能或不宜攔截製單舉發者，經以科學儀器取得證據資料證
    明其行為違規時，得逕予舉發。道路交通管理處罰條例第7
    條之2第2項第9款、第1項第7款定有明文。而雷射測速照相
    儀器即屬科學儀器，是汽車駕駛人有上開情形時，舉發機關
    自得依雷射測速照相儀器所得結果逕行舉發。
三、原審裁定以：抗告人於民國（下同）98年6月16日上午10時
    59分許駕駛車牌號碼9V-0965號自用小客車，在沙鹿鎮○○
    路168號前（往大雅方向），因「限速60公里，經測時速73
    公里，超速13公里」之違規事實，乃係依據臺中縣警察局交
    通警察隊持移動式雷達測速儀照相舉發違規結果，此有卷附
    臺中縣警察局中縣警交相字第HD0000000號舉發違反道路交
    通管理事件通知單、違規照片1紙及交通部公路總局臺中區
    監理所對違反道路交通管理事件不服裁決聲明異議案件移送
    書可稽，並為受處分人所不爭執。而本件舉發所使用之移動
    式雷達測速儀、證號：J0GA0000000A,B，有人專責維護、定
    期檢驗，且每年均送至經濟部標準檢驗局定期檢驗合格，領
    有合格證書，而該合格證書之有效期間自97年7月24日至98
    年7月31日止，有臺中縣警察局98年7月20日中縣警交字第09
    8005606號函文及經濟部標準檢驗局雷達測速儀檢定合格證
    書影本1份可參，顯見該儀器功能正常；再者，本件所使用
    之移動式雷達測速儀，其判別違規車輛之方式係將判斷表放
    在相片上，相片上被測到車速的車輛，會在行經判斷表斜線
    區域內顯示出來，其拍攝原理係以車輛通過雷達波發射範圍
    計算而得，如速度未超過設定速度，則儀器不會感應拍照。
    而舉發採證相片再經以判斷表驗證，該車牌號碼9V-0965號
    車輛位於判斷表區域（雷達波發射範圍）內無訛，此有臺中
    縣警察局98年7月20日中縣警交字第0980056026號函文及以
    判斷表驗證之雷達測速照片1張在卷可稽，而依該雷達測速
    儀測得結果，該車當時行車時速為73公里，已逾該路段速限
    60公里之上限。亦即本件依據精密之科學儀器即雷達測速儀
    採證結果，即能顯示車輛當時之行進速度，自無庸以人工方
    式先後於不同時、地照相，再資以比對、計算時速，是舉發
    單位依憑上開準確、可信之雷達測速儀採證之照片逕行舉發
    ，自屬適法。因認抗告人前開違規事實既可認定，則原處分
    機關依道路交通管理處罰條例第40條、第63條第1項第1款、
    違反道路交通管理事件統一裁罰基準表之規定，裁處受處分
    人罰鍰1,600元，並記違規點數1點，核無違誤，而裁定駁回
    其異議。
四、經核本案卷證，原審認定抗告人上開違規行為事證明確，因
    而依道路交通管理處罰條例第87條第2項，道路交通案件處
    理辦法第19條，裁定駁回其異議，核無不當。抗告人猶執聲
    明異意旨陳詞置辯提起抗告，依前所述核無理由，應駁回其
    抗告。
五、據上論結，應依道路交通案件處理辦法第26條、刑事訴訟法
    第412條，裁定如主文。
中    華    民    國    98    年    9     月    9     日
                刑事第七庭審判長法  官 林  榮  龍
                                法  官 李  秋  娟
                                法  官 江  錫  麟
上正本證明與原本無異。
不得再抗告。
                                書記官 鄧  智  惠
中    華    民    國    98    年    9     月    10    日


司法院資訊處製作；財團法人民間司法改革基金會備份。
